臺灣高雄地方法院刑事判決　　　　　　　　　　　　　九十三年度訴字第七四一號
　　公　訴　人　臺灣高雄地方法院檢察署檢察官
　　被　　　告　甲○○
右列被告因違反毒品危害防制條例案件，經檢察官提起公訴（九十二年度毒偵字第四
一三八號），被告於本院準備程序中為有罪之陳述，經合議庭裁定由受命法官依簡式
審判程序獨任審理，本院判決如左：
    主  文
甲○○連續施用第一級毒品，累犯，處有期徒刑陸月，如易科罰金，以參佰元折算壹
日。扣案殘有第一級毒品海洛因於上無法分離之殘渣袋伍只，沒收銷燬之。
    事  實
一、甲○○前於民國八十七年間因施用毒品案件，經臺灣高雄地方法院檢察署檢察官
    聲請本院裁定送觀察勒戒、經本院核准送觀察勒戒後，於八十七年八月十三日入
    所執行，經評估後因認有繼續施用傾向，復經本院裁定令入處所強制戒治，於八
    十八年三月二十六日停止處分執行出所，所餘期間付保護管束，於八十八年八月
    三十日保護管束期滿未經撤銷。
二、甲○○又於八十九年間，因施用第一、二級毒品案件，經檢察官聲請本院裁定令
    入處所強制戒治獲准，於八十九年五月十九日入所執行，於九十年二月八日停止
    執行出所，所餘期間付保護管束，於九十年五月十八日保護管束期滿未經撤銷。
    其該次施用毒品案件，並經本院分別判處有期徒刑八月、十月，經甲○○上訴於
    臺灣高等法院高雄分院駁回確定。於九十年六月二十八日送監執行，於九十一年
    八月二十一日縮短刑期假釋出獄，於九十一年十月三日假釋期滿未經撤銷，視為
    執行完畢。
三、詎甲○○經上開戒治程序，卻猶不知悔改，明知海洛因係業經公告列為毒品危害
    防制條例第二條第二項第一款之第一級毒品，不得非法持有、施用，竟仍未戒除
    施用毒品之陋習，於觀察、勒戒及強制戒治期滿釋放後五年內，復基於非法施用
    第一級毒品海洛因之概括犯意，自九十二年四月初起，陸續以每包新台幣五百元
    之代價，向綽號「阿龍」之人購買第一級毒品海洛因而持有，而自同年四月初某
    日開始施用至同年六月二十五日中午十一時許止，在其位於高雄縣茄萣鄉○○路
    ○段十八巷二五弄七號住處，以將海洛因摻水注射靜脈之方式，施用第一級毒品
    海洛因多次。嗣經甲○○分別於九十二年五月三十日下午二時五十分許向警方自
    動出示海洛因殘渣袋三只及於同年六月二十五日上午十一時五十分許向警方自動
    出示海洛因殘渣袋二只，並主動向警方表明其之施用毒品犯行，而自首願接受裁
    判，因經採尿檢驗，始查知上情。
四、案經高雄縣政府警察局湖內分局報請臺灣高雄地方法院檢察署檢察官偵查起訴。
    理  由
一、按除被告所犯為死刑、無期徒刑、最輕本刑為三年以上有期徒刑之罪或高等法院
    管轄第一審案件者外，於第一次審判期日前之準備程序進行中，被告先就被訴事
    實為有罪之陳述時，審判長得告知被告簡式審判程序之旨，並聽取當事人、代理
    人、辯護人及輔佐人之意見後，裁定進行簡式審判程序，刑事訴訟法第二百七十
    三條之一第一項定有明文。經核本件被告所犯係死刑、無期徒刑、最輕本刑為三
    年以上有期徒刑以外之罪，其於準備程序中就被訴事實為有罪之陳述，經法官告
    知簡式審判程序之旨，並聽取公訴人及被告之意見後，本院合議庭認宜進行簡式
    審判程序，爰依首揭規定合議裁定由受命法官獨任進行簡式審判程序，合先敘明
    。
二、右揭犯罪事實業據被告甲○○於警偵訊及本院審理時坦承不諱，且有高雄市衛生
    局煙九十二年六月十日、七月二日之九二煙檢字第一０二五、一二０六號煙毒尿
    液檢驗成績書各一紙及高雄醫學大學附設中和紀念醫院九十三年四月二十日管藥
    認可字第００五號編號九三０四─一０六、一０七號檢驗報告各一紙附卷可稽，
    並有殘留第一級毒品海洛因於上之殘渣袋五只扣案可稽，足見被告上開自白與事
    實相符，堪認被告確有連續施用第一級毒品海洛因多次無誤。
三、被告前於八十七年間因施用毒品案件，經臺灣高雄地方法院檢察署檢察官聲請本
    院裁定送觀察勒戒、經本院核准送觀察勒戒後，於八十七年八月十三日入所執行
    ，經評估後因認有繼續施用傾向，復經本院裁定令入處所強制戒治，於八十八年
    三月二十六日停止處分執行出所，所餘期間付保護管束，於八十八年八月三十日
    保護管束期滿未經撤銷。復又於八十九年間，因施用第一、二級毒品案件，經檢
    察官聲請本院裁定令入處所強制戒治獲准，於八十九年五月十九日入所執行，於
    九十年二月八日停止執行出所，所餘期間付保護管束，於九十年五月十八日保護
    管束期滿未經撤銷等情，亦有臺灣高等法院被告全國前案紀錄表、刑案資料查註
    紀錄表、法務部在監在押資料表、全國施用毒品案件紀錄表各一紙在卷可查，是
    被告於觀察、勒戒及強制戒治期滿執行完畢釋放後，五年內再犯本件施用毒品犯
    行，其罪證已臻明確，犯行洵堪認定，應依法論科。
四、論罪科刑：
（一）核被告所為，係犯毒品危害防制條例第十條第一項之施用第一級毒品罪。
（二）被告持有第一級毒品海洛因之低度行為，已為施用之高度行為所吸收，不另論
      罪。
（三）被告先後施用第一級毒品海洛因之犯行，時間緊接，方法相同，觸犯構成要件
      同一，顯係基於概括犯意而為，為連續犯，應依刑法第五十六條之規定，以一
      罪論，惟衡酌被告本件被訴連續施用海洛因之犯行，已由被告為求戒治毒癮而
      向警自首，且該施用期間距今已近一年，於該期間內被告亦無再因施用毒品案
      件遭警查獲，現有正當工作，是堪認被告施用毒品惡習應已戒除而回復正常生
      活，應無再依刑法第五十六條但書規定加重其刑之必要，爰不加重其刑。
（四）又被告有如事實欄所載之前科，有臺灣高等法院被告全國前案紀錄表及刑案資
      料查註紀錄表各在卷可查，其於五年內再犯本件有期徒刑以上之罪，為累犯，
      應依刑法第四十七條規定，加重其刑。
（五）查被告係於分別於九十二年五月三十日下午二時五十分許，向警方主動出示身
      上之海洛因殘渣袋三只，及於同年六月二十五日上午十一時五十分許向警方自
      動出示海洛因殘渣袋二只，並均於警方未知其有施用毒品犯行前，坦承其有施
      用第一級毒品犯行而願接受裁判，有警訊筆錄二份及被告於本院之供述在卷可
      稽，核與自首要件相符，爰依刑法第六十二條前段規定減輕其刑，並先加後減
      。
（六）爰審酌被告屢次觸犯施用毒品之犯行，雖經強制戒治，仍未能斷戒施用毒品惡
      習，顯見其戒治意志不堅，缺乏勒戒動機，本應從重量刑以收刑罰教化之效。
      惟念其素行除施用毒品案件外，尚無其他不良前科，而其施用毒品係對己身殘
      害，並未造成他人具體危害，且本次又能為戒治毒癮而自首犯行，犯後態度尚
      稱良好，現已有正當工作及其犯罪之動機、目的、手段、生活狀況、智識程度
      、犯罪所生之損害等一切情狀，酌情從輕量處如主文之刑，並諭知易科罰金之
      折算標準，以示儆懲。
（七）扣案殘有第一級毒品海洛因於上不可分離之殘渣袋五只，均係被告犯本件施用
      毒品罪所用之物，業據被告供承在卷，並有高雄醫學大學附設中和紀念醫院九
      十三年四月二十日管藥認可字第００五號編號九三０四─一０六、一０七號檢
      驗報告各一紙附卷可稽，該等物品既因毒品殘留其上而視之為毒品，不問屬於
      犯人與否，爰依毒品危害防制條例第十八條第一項前段，宣告沒收並銷燬之。
據上論斷，應依刑事訴訟法第二百七十三條之一第一項、第二百九十九條第一項前段
，毒品危害防制條例第十條第一項、第十八條第一項前段，刑法第十一條、第五十六
條本文、第四十七條、第四十一條第一項、第六十二條前段，罰金罰鍰提高標準條例
第二條，判決如主文。
本案經檢察官乙○○到庭執行職務。
中    華    民    國      九十三      年      五      月     二十一     日
                                  臺灣高雄地方法院刑事第四庭
                                      法  官  林  勇  如
右正本證明與原本無異。
如不服本判決，應於判決送達後十日內，向本院提出上訴狀。
                                      書記官  許  雅  惠
中    華    民    國      九十三      年      五      月     二十一     日
附錄本判決論罪科刑法條：
毒品危害防制條例第十條第一項：
施用第一級毒品者，處六月以上五年以下有期徒刑。
